【裁判字號】    92,簡上,222
【裁判日期】    920923
【裁判案由】    違反商標法
【裁判全文】
臺灣桃園地方法院刑事判決                        九十二年度簡上字第二二二號
    上  訴  人  臺灣桃園地方法院檢察署檢察官
    被      告  甲○○
右列被告因違反商標法案件，經檢察官聲請簡易判決處刑（聲請案號：九十一年度偵
字第二二一五六號），本院中壢簡易庭於民國九十二年三月三十一日以九十二年度壢
簡字第一○八號為第一審簡易判決，上訴人不服，提起上訴，本院管轄第二審之合議
庭判決如左：
    主  文
原判決撤銷。
甲○○連續明知為意圖欺騙他人，於同一商品，使用相同於他人註冊商標之圖樣之商
品而販賣，處有期徒刑月，如易科罰金，以佰元折算壹日，扣案如附表一、二所
示仿冒手錶共壹佰貳拾貳支均沒收。
    事  實
一、甲○○明知附表一所示商標均為國際知名品牌，且經瑞士商ＩＷＣ國際鐘錶公司
    （下稱ＩＷＣ公司）等向我國經濟部中央標準局（改制為智慧財產局）申請註冊
    取得商標專用權，竟基於營利販賣之概括犯意，明知為意圖欺騙他人而於同一商
    品使用相同於他人註冊商標之手錶，先於八十九年不詳時間，自電腦網路「網路
    拍賣王」網站上，向不詳之人購入約二百零二支仿冒商標手錶後，自八十九年底
    起，在「雅虎奇摩」拍賣網站，刊登拍賣前開仿冒手錶之廣告，以行動電話聯絡
    及郵局匯款、轉帳及郵寄方式，而連續販賣約八十支仿冒前開商標之手錶予不特
    定人，嗣於九十一年十月十四日十七時十五分許，經警在桃園縣中壢市○○○街
    八三號住處查獲，扣得如附表一所示仿冒手錶共一百十七支。九十二年三月十一
    日，甲○○為以仿冒手錶與他人交換古董錶，竟利用不知情之王致翔（已經檢察
    官為不起訴處分）代為申報其前於八十九年間所購入而於九十一年十月十四日漏
    未為警查扣之如附表二所示仿冒他人商標手錶五只，欲出口至美國明尼蘇達州明
    尼亞波里市，嗣於九十二年三月十三日在中正國際機場安檢站為警查獲，並扣得
    如附表二所示之仿冒手錶五只（此部分行為應由檢察官另為偵查）。
二、案經內政部警政署刑事警察局移送臺灣桃園地方法院檢察署檢察官偵查起訴。
      理  由
一、訊據被告甲○○對於右揭時、地利用電腦網路先向不詳之人購入仿冒他人商標之
    手錶約二百零二支後，再利用電腦網路販賣予不特定人約七、八十支之事實，坦
    承不諱，核與告訴代理人乙○○之指訴情節相符，並有商標註冊證、網路下載照
    片、鑑定證明書、郵局存摺等在卷可稽，事證明確，被告犯行洵堪認定，應予依
    法論科。
二、核被告所為，係犯商標法第六十三條之販賣仿冒商標商品罪。被告先後多次販賣
    行為，時間緊接，方法相同，顯係基於概括犯意為之，應依刑法第五十六條規定
    ，論以連續犯一罪，並加重其刑。又公訴人雖認被告同時販賣如附表一所示仿冒
    他人商標之手錶，係以一行為而犯數罪名，為想像競合犯，應從一重處斷，惟查
    ，被告雖有販賣如附表一所示廠牌商標之仿冒手錶，然全卷並無證據可資證明被
    告有同時販賣二種以上不同廠牌商標之仿冒手錶予他人，因之，公訴人認成立想
    像競合犯，尚無依據。原審以被告甲○○連續販賣仿冒手錶行為，侵害如附表所
    示商標專用權人之權利甚鉅，且損及我國國際形象及正常之經濟發展，及被告長
    達一年之販賣期間獲利約新台幣（下同）八、九萬元，而扣案仿冒手錶數量達一
    百十七支等情，而判處被告有期徒刑三月，如易科罰金，以三百元折算一日，固
    非無據，惟查：被告於九十二年三月十三日為警查獲之仿冒手錶五支，係被告基
    於營利販賣犯意，於八十九年間某日連同本案查扣之一百十七支仿冒手錶，同時
    由電腦網路上自不詳之人所販入，且於九十一年十月十四日警方搜索時漏未為警
    查扣等情，已據被告供承在卷，則該五支手錶既已包括於被告營利販賣而販入之
    犯行，原判決未及併予沒收，即有未合，雖上訴人請求就被告於九十二年三月十
    一日委由不知情之王致翔輸出該五支仿冒手錶至美國之行為併予審理為無理由（
    另段敘述），然原審既未及就該五支手錶併予宣告沒收，判決即有瑕疵而屬無法
    維持，應由本院撤銷原判決，自為判決。爰審酌被告犯罪動機、目的、手段，犯
    罪所生之危害，及犯罪後之態度，坦承犯行等一切情狀，量處如主文所示之刑，
    並諭知易科罰金之折算標準。扣案如附表一所示一百十七支仿冒手錶，及附表二
    所示五支仿冒手錶，均應依商標法第六十四條規定，宣告沒收。
三、臺灣桃園地方法院檢察署九十二年度偵字第七０五七號移送併案意旨略以：被告
    甲○○明知如附表一所示「ＲＯＬＥＸ」、「ＣＡＲＴＩＥＲ」商標，係他人取
    得商標專用權之商標，竟於九十二年三月十一日，欲以仿冒「ＲＯＬＥＸ」、「
    ＣＡＲＴＩＥＲ」手錶與他人交換古董錶，竟利用不知情之王致翔代為申報出口
    如附表二所示五支仿冒手錶至美國明尼蘇達州明尼亞波里市，嗣於九十二年三月
    十三日在中正國際機場安檢站為警查獲，並扣得如附表二所示之仿冒手錶五只，
    因認被告甲○○此部分犯行與前開有罪部分之犯行有連續犯裁判上一罪關係，移
    送併辦。經查，被告於九十二年三月十一日委由不知情之王致翔，將扣案之仿冒
    勞力士手錶四只及仿冒卡迪亞手錶一只，以ＤＨＬ快遞之方式欲輸出美國明尼蘇
    達州之明尼亞波里市交付一名姓名「ＲＯＬＦ」之人，惟於九十二年三月十三日
    在中正國際機場安檢時為警查獲之事實，業據被告坦承不諱，並經證人王致翔證
    陳屬實，且有運費單一紙、照片三紙、Ｘ光檢查儀注檢貨物報告表一紙、商標註
    冊證、鑑定證明書一份及扣案仿冒手錶五支扣案可佐，固堪認定，惟查，被告欲
    以扣案仿冒手錶與他人交換古董錶，其行為於法律上之評價雖屬民法上之互易，
    有準用關於買賣之規定，然互易因欠缺營利之主觀意圖，因此尚不能以刑法上之
    販賣行為評價，而認被告係「販賣」扣案五支仿冒手錶。又被告輸出仿冒他人商
    標手錶，雖在未及輸出國境前即為警查獲，然被告既已著手實行輸出行為，其輸
    出行為仍應認為既遂（最高法院六十二年第二次刑庭庭長會議決議(四)參照），則
    被告輸出仿冒手錶行為，雖該當商標法第六十三條之明知為仿冒商品而輸出罪，
    惟商標法第六十三條所規定之「販賣」及「意圖販賣而陳列」、「輸出」、「輸
    入」罪，乃為不同之罪名，其構成要件並不相同，依司法院大法官會議釋字第一
    五二號解釋，自無成立連續犯可言，因之移送併辦部分與起訴部分即無連續犯裁
    判上一罪關係，為起訴效力所不及，本院自不得審理，應退回檢察官另行偵查處
    理。
據上論斷，應依刑事訴訟法第四百五十五條之一第三項、三百六十九條第一項前段，
商標法第六十三條、第六十四條，刑法第十一條前段、第五十六條、第四十一條第一
項前段，罰金罰鍰提高標準條例第二條，判決如主文。
本案經檢察官郭靜文到庭執行職務。
中      華      民      國    九十二    年      九      月    二十三    日
                                臺灣桃園地方法院刑事第九庭
                                    審判長  法  官  林明洲
                                            法  官  林春鈴
                                            法  官  黃斯偉
右正本證明與原本無異。
不得上訴。
                                            書記官  李珈慧
中      華      民      國    九十二     年     九      月    二十三    日
論罪法條之依據：
商標法第六十四條
犯前二條之罪所製造、販賣、陳列、輸出或輸入之商品不問屬於犯人與否
，沒收之。
商標法第六十三條
明知為前條商品而販賣、意圖販賣而陳列、輸出或輸入者，處一年以下有
期徒刑、拘役或科或併科新臺幣五萬元以下罰金。


司法院資訊處製作；財團法人民間司法改革基金會備份。
